---
title: "prediction_assignment"
author: "Firda Rosela Sundari"
date: "2025-05-28"
output: html_document
---

```{r setup, include=FALSE}
knitr::opts_chunk$set(echo = TRUE)
```

## Pendahuluan

Tujuan dari proyek ini adalah untuk mengukur seberapa baik peserta melakukan latihan mengangkat barbel dan untuk mengklasifikasikan data yang dibaca dari akselerometer ke dalam 5 kelas yang berbeda (Kelas A sampai Kelas E).

Silakan merujuk ke tautan di bawah ini untuk sumber data:

<http://web.archive.org/web/20161224072740/http:/groupware.les.inf.puc-rio.br/har>

<https://d396qusza40orc.cloudfront.net/predmachlearn/pml-training.csv>

<https://d396qusza40orc.cloudfront.net/predmachlearn/pml-testing.csv>

## install/load packages yang butuhkan untuk membuat model

```{r}
library(caret)
library(rpart)
library(randomForest)
```

## load training dan testing datasets

```{r}
train <- read.csv("E:/Rapps/datasets/pml-training.csv", na.strings=c("NA", "#DIV/0!", ""))
test <- read.csv("E:/Rapps/datasets/pml-testing.csv", na.strings=c("NA", "#DIV/0!", ""))
```

## Hapus kolom-kolom yang bernilai kosong (null) dan 7 kolom pertama yang tidak akan digunakan.

```{r}
test_clean <- names(test[,colSums(is.na(test)) == 0]) [8:59]
clean_train<-train[,c(test_clean,"classe")]
clean_test<-test[,c(test_clean,"problem_id")]
```

## Periksa dimensi dari data test dan train yang sudah dibersihkan.

```{r}
dim(clean_test)
dim(clean_train)
```

## Bagi data menjadi dataset pelatihan (training) dan dataset pengujian (testing).

```{r}
set.seed(100)
inTrain<-createDataPartition(clean_train$classe, p=0.7, list=FALSE)
training<-clean_train[inTrain,]
testing<-clean_train[-inTrain,]
dim(training)
dim(testing)
```

#### MODEL RANDOM FOREST

```{r}
model_rf<-randomForest(as.factor(classe)~ ., data=training, ntree=500)

set.seed(300)
predict<-predict(model_rf, testing, type ="class")
confusionMatrix(predict,as.factor(testing$classe))
```

Model Random Forest memberikan akurasi sebesar 99,6% pada data pengujian, dengan perkiraan error di luar sampel (out of sample error) sekitar 0,4%.

#### MODEL LDA

```{r}
model_lda<-train(classe~ ., data=training, method="lda")

set.seed(200)
predict<-predict(model_lda,testing)
confusionMatrix(predict,as.factor(testing$classe))
```

Model LDA memberikan akurasi sebesar 70% pada data pengujian, dengan perkiraan error di luar sampel (out of sample error) sekitar 30%.

#### MODEL DECISSION TREE

```{r}
model_detree<-rpart(classe~ ., data=training,method="class")

set.seed(300)
predict<-predict(model_detree,testing,type="class")
confusionMatrix(predict,as.factor(testing$classe))
```

Model Decision Tree memberikan akurasi sebesar 74% pada data pengujian, dengan perkiraan error di luar sampel (out of sample error) sekitar 26%.

## Kesimpulan

Dari ketiga model diatas dapat disimpulkan bahwa Model Random Forest memberikan akaaurasi terbaik, yaitu mencapai 99.6%. Karena itu, model ini dipilih untuk melakukan prediksi performa latihan pada 20 peserta.

```{r}
predict<-predict(model_rf, clean_test, type ="class")
predict
```
